臺灣基隆地方法院基隆簡易庭裁定
111年度基秩字第12號
移送機關    基隆市警察局第一分局
被移送人    江哲毅


            曹益彰


上列被移送人因違反社會秩序維護法案件，經移送機關以中華民
國111年1月20日基警一分偵字第1110100678號移送書移送審理，
本院裁定如下︰
    主  文
本件移送駁回，並退回移送機關依法處理。
    事實及理由
一、移送意旨略以：
　㈠時間：民國111年1月8日13時許。
　㈡地點：基隆市仁愛區南榮路509巷景行廳後方停車場。
　㈢行為：被移送人江哲毅、曹益彰於上開時、地，因債務糾紛
    與被害人王煥智發生爭執，被移送人2人分別以木棍及徒手
    毆打加暴行於被害人之方式傷害被害人，致被害人受有右腳
    小腿脛骨骨折、右手手腕骨骨折（傷害部分未據告訴）。
二、按違反本法行為專處罰鍰或申誡之案件，警察機關於訊問後
    ，除有繼續調查必要者外，應即作成處分書，社會秩序維護
    法第43條第1項第1款定有明文。又第43條第1項所列各款以
    外之案件，警察機關於訊問後，應即移送該管簡易庭裁定；
    前項警察機關移請裁定之案件，該管簡易庭認為不應處罰或
    以不處拘留、勒令歇業、停止營業為適當者，得逕為不罰或
    其他處罰之裁定，社會秩序維護法第45條亦有明文規定。再
    按簡易庭審理依本法第45條第1項移送之案件，發現違反本
    法行為係屬本法第31條第1項或第43條第1項各款所列之案件
    者，應將該案件退回原移送之警察機關處理，違反社會秩序
    維護法案件處理辦法第43條規定甚明。準此，行為人違反社
    會秩序維護法專處罰鍰或申誡之案件，依同法第43條第1項
    第1款規定，本應由警察機關自行作成處分書，毋庸移送法
    院裁罰。倘誤為移送，法院自應為移送駁回之裁定，而退由
    警察機關依社會秩序維護法第43條之規定自為處分。
三、經查，移送機關認被移送人江哲毅、曹益彰涉有違反社會秩
    序維護法第87條第1款之行為等情，固據移送機關提出被移
    送人江哲毅、曹益彰於警詢時之陳述、證人即被害人王煥智
    於警詢之證述、被害人王煥智受傷照片6幀、現場及監視器
    畫面截圖照片6幀及監視器錄影畫面光碟等件為證。惟加暴
    行於人者，處1萬8,000元以下罰鍰，社會秩序維護法第87條
    第1款定有明文，則移送意旨所稱被移送人2人之行為事實縱
    令屬實，亦係專處罰鍰之案件。揆諸上開說明，應由移送機
    關自行作成處分書，毋庸移送本院依社會秩序維護法為裁罰
    。爰依違反社會秩序維護法案件處理辦法第43條規定，駁回
    其移送，並退回由移送機關依法處理。
四、依社會秩序維護法第43條第1項第1款，違反社會秩序維護法
    案件處理辦法第43條，裁定如主文。　　
中　　華　　民　　國　　111 　年　　2 　　月　　21　　日
                  基隆簡易庭法　官　吳佳齡
以上正本證明與原本無異。
如不服本裁定，得於裁定書送達之翌日起5 日內，以書狀敘述理
由（應附繕本），提出於本院原裁定之基隆簡易庭，向本院普通
庭提起抗告。　　　　　　　　　
中　　華　　民　　國　　111 　年　　2 　　月　　21　　日
                                書記官　周育義